臺灣桃園地方法院刑事判決
111年度簡上字第173號
上  訴  人  
即  被  告  蕭向捷


上列上訴人即被告因傷害案件，不服本院中華民國111年3月2日
所為之111年度壢簡字第279號第一審刑事簡易判決（聲請簡易判
決處刑案號：111年度偵字第2274號），提起上訴，本院管轄第
二審合議庭判決如下：
    主      文
上訴駁回。
    事實及理由
一、本案經本院管轄之第二審合議庭審理結果，認原審以被告蕭
    向捷犯刑法第277條第1項傷害罪，事證明確，適用刑事訴訟
    法第449條第1項、第3項、第454條第2項，刑法第277條第1
    項、第41條第1項前段，刑法施行法第1條之1第1項等規定，
    並審酌被告行為時為年滿36歲之成年人，應知在現代法治社
    會中，對於任何糾紛之解決，應本諸理性並以和平之手段與
    態度為之，竟衝動對同事即告訴人徐定宇暴力相向，徒手毆
    打告訴人，致告訴人受傷，顯見被告自我情緒管理、控制能
    力薄弱，行為實不足取；並參以告訴人因被告之行為，受有
    頭部損傷、上門牙2顆脫落及上唇3公分撕裂傷之傷害，傷勢
    已非輕微，其中告訴人因上門牙2顆脫落，勢必對其生活造
    成不便利，足認被告行為所生危害非輕；再考量被告犯後坦
    承犯行，但未能與告訴人達成和解、彌補對於告訴人所造成
    損害之犯後態度；兼衡被告犯罪之動機、目的、素行暨其自
    陳國中畢業之教育程度、從事服務業、家庭經濟狀況勉持等
    一切情狀，逕以簡易判決判處被告有期徒刑4月，如易科罰
    金，以新臺幣1,000元折算1日之折算標準。經核其認事用法
    及量刑均無不當，應予維持，並引用第一審判決書記載之事
    實、證據及理由（詳如附件判決書）。
二、本件被告上訴意旨略以：伊雖然有與告訴人互毆，但原審判
    決刑度實屬過重，希望法院能夠參考上訴狀所檢附判決，這
    些判決與本案情形相似，但刑度均較輕，故請法院從輕量刑
    等語。
三、經查：
　㈠按法官於有罪判決如何量處罪刑，甚或是否宣告緩刑，均為
    實體法賦予審理法官裁量之刑罰權事項，法官行使此項裁量
    權，自得依據個案情節，參酌刑法第57條所定各款犯罪情狀
    之規定，於法定刑度內量處被告罪刑；除有逾越該罪法定刑
    或法定要件，或未能符合法規範體系及目的，或未遵守一般
    經驗及論理法則，或顯然逾越裁量，或濫用裁量等違法情事
    之外，自不得任意指摘其量刑違法。準此，法官量刑，如非
    有上揭明顯違法之情事，自不得擅加指摘其違法或不當。
　㈡查原審就據以認定被告所涉犯行之證據及理由業已敘明綦詳
    ，復經本院審酌全案情節，認原審認事用法並無不當，量刑
    亦甚妥適而無違法之處。再者，被告於本院上訴審審理時，
    依舊坦承犯罪，更足認原審認事、用法均無不合，先予敘明
    。至被告上訴意旨固稱其與告訴人互毆等情，惟按正當防衛
    必須對於現在不法之侵害始得為之，侵害業已過去，或無從
    分別何方為不法侵害之互毆行為，均不得主張防衛權，而衡
    之一般社會經驗法則，互毆係屬多數動作構成單純一罪而互
    為攻擊之傷害行為，縱令一方先行出手，因其本即有傷害之
    犯意存在，則對其互為攻擊之還手反擊行為，自無主張防衛
    權之餘地（最高法院92年度台上字第3039號判決意旨參照）
    。依被告於警詢時之供述，均自承有與告訴人互毆、推來推
    去、扭打等節，且自監視器畫面翻拍照片以觀，被告與告訴
    人之情狀係互毆，客觀上並非對於現在不法之侵害為必要排
    除行為，被告上開所辯，自無從卸免其罪責，附此敘明。
　㈢至於被告提出之另案判決（詳見本院簡上字卷第21至49頁）
    ，該等判決之犯罪事實均與本案不同，且該等判決縱使案由
    亦係傷害，然其個案情節既非盡同，即無從逕予比附援引，
    亦無相互拘束之效，尚難作為有利於被告之證據。況且，量
    刑係以行為人之責任為基礎，刑事罪責復具有個別性，原審
    判決已敘及被告犯後坦承犯行、告訴人所受傷勢非微、被告
    犯行所生危害非輕及被告與告訴人於原審判決時並未達成和
    解以彌補告訴人等情狀，並據以為量刑審酌之基礎，已經原
    審判決於量刑時考慮在案，揆諸全卷事證，要無任何積極證
    據足認原審於參酌前述量刑因素後，就被告所犯之傷害罪，
    量處有期徒刑4月之刑度，其裁量權行使有何違法或不當之
    處。從而，原審認事用法既無違誤，量刑亦屬妥適，而無違
    法之處。上訴意旨所指，尚難為採，被告上訴並無理由，應
    予駁回。
據上論斷，應依刑事訴訟法第455條之1第1項、第3項、第368條
、第373條，判決如主文。
本案經檢察官楊挺宏聲請簡易判決處刑，檢察官林曉霜到庭執行
職務。
中　　華　　民　　國　　111 　年　　8 　　月　　26　　日
                  刑事第十七庭審判長法  官  張明道
                                    法  官  張英尉
                                    法  官  李思緯
以上正本證明與原本無異。
不得上訴。
      　　　　　　　　　　　　　　　書記官　薛福山　　　
中　　華　　民　　國　　111 　年　　8 　　月　　29　　日

附件：
臺灣桃園地方法院刑事簡易判決  
111年度壢簡字第279號
聲  請  人  臺灣桃園地方檢察署檢察官
被      告  蕭向捷


上列被告因傷害案件，經檢察官聲請以簡易判決處刑（111年度
偵字第2274號），本院判決如下：
    主      文
蕭向捷犯傷害罪，處有期徒刑肆月，如易科罰金，以新臺幣壹仟
元折算壹日。
    事實及理由
一、本件犯罪事實及證據，均引用檢察官聲請簡易判決處刑書（
    如附件）之記載。
二、論罪科刑：
　㈠核被告蕭向捷所為，係犯刑法第277條第1項傷害罪。
　㈡爰以行為人之責任為基礎，審酌被告行為時為年滿36歲之成
    年人，應知在現代法治社會中，對於任何糾紛之解決，應本
    諸理性並以和平之手段與態度為之，竟衝動對同事即告訴人
    徐定宇暴力相向，徒手毆打告訴人，致告訴人受傷，顯見被
    告自我情緒管理、控制能力薄弱，行為實不足取；並參以告
    訴人因被告之行為，受有頭部損傷、上門牙2顆脫落及上唇3
    公分撕裂傷之傷害，傷勢已非輕微，其中告訴人因上門牙2
    顆脫落，勢必對其生活造成不便利，足認被告行為所生危害
    非輕；再考量被告犯後坦承犯行，但未能與告訴人達成和解
    、彌補對於告訴人所造成損害之犯後態度；兼衡被告犯罪之
    動機、目的、素行暨其自陳國中畢業之教育程度、從事服務
    業、家庭經濟狀況勉持（見偵卷第5頁）等一切情狀，量處
    如主文所示之刑，並諭知易科罰金之折算標準。
三、據上論斷，應依刑事訴訟法第449條第1項、第3項、第454條
    第2項，刑法第277條第1項、第41條第1項前段，刑法施行法
    第1條之1第1項，逕以簡易判決處刑如主文。
四、如不服本判決，得於收受判決書送達後20日內，以書狀敘述
    理由（須附繕本），經本庭向本院管轄第二審之合議庭提起
    上訴。
本案經檢察官楊挺宏聲請以簡易判決處刑。
中　　華　　民　　國　　111 　年　　3 　　月　　2 　　日
                  刑事第十三庭  法　官　郭鍵融
以上正本證明與原本無異。
如不服本判決，應於判決送達後20日內向本院提出上訴狀（應附
繕本）。
　　　　　　　　　　　　　　　  書記官　李佳玲
中　　華　　民　　國　　111 　年　　3 　　月　　2 　　日
附錄論罪科刑法條：
中華民國刑法第277條第1項：
傷害人之身體或健康者，處5年以下有期徒刑、拘役或50萬元以
下罰金。

附件：　　　
臺灣桃園地方檢察署檢察官111年度偵字第2274號聲請簡易判決
處刑書：
臺灣桃園地方檢察署檢察官聲請簡易判決處刑書　
111年度偵字第2274號
　　被　　　告　蕭向捷　男　37歲（民國00年00月00日生）
　　　　　　　　　　　　住○○市○○區○○路0巷00弄00號
　　　　　　　　　　　　國民身分證統一編號：Z000000000號
上列被告因傷害案件，業經偵查終結，認為宜聲請以簡易判決處
刑，茲將犯罪事實及證據並所犯法條分敘如下：
　　　　犯罪事實
一、蕭向捷與徐定宇為歐艾斯保全公司之同事，並均派駐於桃園
    市○○區○○路000號華泰名品城擔任保全一職，於民國110
    年7月20日晚間，雙方因細故發生口角爭執，詎蕭向捷竟心
    生不滿，基於傷害之犯意，於同日晚間8時許，在上址華泰
    名品城之二期廣場，徒手毆打徐定宇之頭部、臉部，致徐定
    宇受有頭部損傷、上門牙2顆脫落及上唇3公分撕裂傷等傷害
    。　　　
二、案經徐定宇訴由桃園市政府警察局中壢分局報告偵辦。
　　　　證據並所犯法條
一、上揭犯罪事實，業據被告蕭向捷於警詢中坦承不諱，核與證
    人即告訴人徐定宇於警詢及本署偵查中證述情節相符，復有
    天成醫院社團法人天晟醫院診斷證明書、現場監視器影像暨
    案發時錄影檔光碟各1份、該現場監視器影像畫面3張及錄影
    檔影像7張、證人徐定宇傷勢照片5張附卷可稽，被告犯嫌堪
    以認定。
二、核被告所為，係犯刑法第277條第1項之傷害罪嫌。
三、依刑事訴訟法第451條第1項聲請逕以簡易判決處刑。
　　此　　致
臺灣桃園地方法院
中　　華　　民　　國　 111　　年　　1 　 月　    26   日
                              檢察官　    楊挺宏
本件正本證明與原本無異
中　　華　　民　　國　 111 　 年　　2 　 月　    10   日
                              書記官      蔡欣潔
附記事項：
本件係依刑事訴訟法簡易程序辦理，法院簡易庭得不傳喚被告、
輔佐人、告訴人、告發人等出庭即以簡易判決處刑；被告、被害
人、告訴人等對告訴乃論案件如已達成民事和解而要撤回告訴或
對非告訴乃論案件認有受傳喚到庭陳述意見之必要時，請即另以
書狀向簡易法庭陳述或請求傳訊。
參考法條：
中華民國刑法第277條
傷害人之身體或健康者，處 5 年以下有期徒刑、拘役或 50 萬
元以下罰金。
犯前項之罪，因而致人於死者，處無期徒刑或 7 年以上有期徒
刑；致重傷者，處 3 年以上 10 年以下有期徒刑。